【裁判字號】    98,交聲,186
【裁判日期】    980527
【裁判案由】    聲明異議
【裁判全文】
臺灣臺南地方法院交通事件裁定         98年度交聲字第186號
移送機關    交通部公路總局嘉義區監理所新營監理站
異議人即
受處分人    甲○○
上列異議人即受處分人因違反道路交通管理處罰條例案件，對於
交通部公路總局嘉義區監理所新營監理站98年2月10日所為之裁
決處分（處分案號：新監裁違字第裁73-KAE234015號）聲明異議
，本院裁定如下：
    主    文
異議駁回。
    理    由
一、原處分意旨略以：異議人即受處分人甲○○（下稱異議人）
    駕駛其所有車牌號碼8563-LZ號自用一般小客車，於民國96
    年8月25日5時35分許，行經臺78線快速公路29.4公里（西向
    ）處時，因該路段限速90公里，而汽車駕駛人行車速度為15
    0公里，已超過規定之最高時速60公里以上未滿80公里，經
    雲林縣警察局交通警察隊製單逕行舉發，嗣經移送機關即交
    通部公路總局嘉義區監理所新營監理站（下稱原處分機關）
    以其違規事實明確，依道路交通管理處罰條例第43條第4項
    之規定，裁處異議人吊扣汽車牌照3個月等語（罰鍰部分於
    另案裁處）。
二、本件聲明異議意旨略以：質疑測速器未檢驗通過，而且異議
    人絕無超速，請予銷撤原處分等語。
三、按汽車駕駛人，駕駛汽車有行車速度，超過規定之最高時速
    60公里以上者，處6,000元以上24,000元以下罰鍰，並當場
    禁止其駕駛；汽車駕駛人有第1項第1款、第2款或前項行為
    者，並吊扣該汽車牌照3個月，道路交通管理處罰條例第43
    條第1項第2款、第4項分別定有明文。
四、經查：
  (一)異議人駕駛其所有之車牌號碼8563-LZ號自用一般小客車，
    於上開時、地行經速限為每小時90公里之臺78線29.4公里（
    西向）時，經雲林縣警察局交通警察隊以科學儀器採證測得
    其時速為150公里，超速60公里行駛，而製單逕行舉發，嗣
    經原處分機關依法裁處異議人吊扣汽車牌照3個月之事實，
    有雲林縣警察局96年11月3日雲警交字第KAE234015號舉發違
    反道路交通管理事件通知單、原處分機關98年2月10日新監
    裁違字第裁73-KAE234015號裁決書及採證照片各1份附卷可
    稽，且為異議人所不否認，此部分事實堪可認定。
  (二)異議人雖質疑測速器未經檢驗；然查，本件採證照片係採用
    固定式雷達式測速照相器所拍攝，而該測速照相器係利用發
    射雷達波反射原理，針對移動之車輛實施速度偵測，其準確
    性並無疑義，且該雷達測速儀業經經濟部標準檢驗局檢定合
    格，有雲林縣警察局98年3月20日雲警交字第0981300631號
    函及其所附經濟部標準檢驗局雷達測速儀檢定合格證書（檢
    定日期為96年1月11日，有效期限至97年1月31日)在卷可稽
    ，故該照相式雷達測速儀之正確性應可認定，異議人此部分
    之主張，並無理由。
  (三)綜上所述，異議人駕駛其所有之車牌號碼8563-LZ號自用一
    般小客車，於上揭時、地有超速駕駛之違規事實既可認定，
    則原處分機關以異議人違反道路交通管理處罰條例第43條第
    4項之規定，裁處異議人吊扣汽車牌照3個月，核無不當，本
    件異議人之異議為無理由，應予駁回。
五、據上論結，應依道路交通管理處罰條例第87條第2項、道路
    交通案件處理辦法第19條，裁定如主文。
中    華    民    國    98    年    5     月    27    日
                    交通法庭  法  官 張家瑛
以上正本證明與原本無異。
如不服本裁定，應於收受送達後5日內向本院提出抗告狀。（應
附繕本）
                              書記官 李淑惠
中    華    民    國    98    年    6     月    3     日


司法院資訊處製作；財團法人民間司法改革基金會備份。
